【裁判字號】    97,易,2516
【裁判日期】    980123
【裁判案由】    詐欺
【裁判全文】
臺灣臺北地方法院刑事判決              97年度易字第2516號
公  訴  人  臺灣臺北地方法院檢察署檢察官
被      告  丙○○
      原名劉雨琴）住臺北縣板.
上列被告因詐欺案件，經檢察官提起公訴（97年度偵字第1548號
），被告於準備程序中先為有罪之陳述，經本院合議庭當庭裁定
由受命法官獨任行簡式審判程序，判決如下：
    主  文
丙○○意圖為自己不法之所有，以詐術使人將本人之物交付，共
伍罪，各處有期徒刑肆月。應執行有期徒刑壹年。
    事  實
一、丙○○前於民國九十三年間，因在「凱蒂卡拉ＯＫ」唱歌而
    認識乙○○，丙○○向乙○○自稱為「劉瑜君」；嗣於九十
    六年五月初，乙○○與友人甲○在址設臺北市○○街某處之
    「葳來卡拉ＯＫ」巧遇丙○○，丙○○在閒談中獲悉二人均
    有國宅承租及買賣之需求後，竟意圖為自己不法之所有，明
    知並無在臺北市政府上班、負責申辦國宅承租及買賣之「姚
    淑敏」（下逕稱姚淑敏）此人，竟向乙○○、甲○佯稱：有
    臺北市○○區○○路二○號四樓約十二坪大小之國宅可以出
    租，承辦人姚淑敏可以幫忙，但要先付二個月房租及一個月
    押金，每月租金新臺幣（下同）五千五百元，且給姚淑敏酬
    勞；內湖國大代表宿舍要撤掉，這是專案，所以不是由國宅
    處承辦，而是姚淑敏承辦，價格很便宜，這件事必須保密云
    云。乙○○、甲○均因此陷於錯誤，乙○○於九十六年五月
    間某日，在址設臺北市中正區○○○路三號之交通部臺灣鐵
    路管理局臺北運務段臺北車站大廳內，交付所謂「三個月房
    租」一萬六千五百元、「介紹費」六千元及「水果費」一千
    元，共計二萬三千五百元與丙○○；甲○則於九十六年五月
    間某日，在址設臺北市萬華區○○○路○段一二○號十樓臺
    北市萬華區公所大門外，交付所謂「紅包」二萬五千元、「
    車馬費」五千元及「水果禮盒費」三千元，共計三萬三千元
    與丙○○。嗣因甲○與丙○○約定看屋時間並無下文，遂向
    臺北市政府國宅處求證，始得知並無「姚淑敏」此人，亦無
    丙○○所述之該案件，崔、王二人始知受騙。
二、丙○○見乙○○心地善良，竟另萌為自己不法之所有之意圖
    ，明知並無下列各情事，僅為詐騙乙○○之財物，利用乙○
    ○之同情心，編織下列藉口，先後向乙○○詐取財物：
  (一)九十六年七月二日，向乙○○訛稱：要還高利貸，央請乙○
    ○借款四萬二千五百元，乙○○陷於錯誤，在址設臺北市○
    ○路某處之「丹堤咖啡店」（下稱本案丹堤咖啡店）如數交
    付現金。
  (二)九十六年八月初某日，明知其並未於財團法人亞東紀念醫院
    （下稱亞東醫院）接受透析治療或就醫，竟約乙○○在亞東
    醫院門口見面，並出示貼有棉花球之手臂，佯裝有打針痕跡
    之外觀，而向乙○○詐稱：其因病要洗腎，需借款一萬五千
    元，乙○○不疑有他，在本案丹堤咖啡店如數交付現金。
  (三)九十六年八月十三至十五日間，詐稱：因需款替其高齡一百
    多歲的舅公生日慶生，而接續向乙○○「借款」一萬五千五
    百元、一萬三千六百元，乙○○陷於錯誤，接續在本案丹堤
    咖啡店如數交付現金。
  (四)九十六年九月底某日，以前述需洗腎為幌，向乙○○詐得六
    千元，乙○○仍陷於錯誤，並在臺北市○○路五四號前如數
    交付現金。
    丙○○本段共計向乙○○詐得九萬二千六百元（起訴書就本
    段詐得金額總額與乙○○交付款項地點有所誤載，應更正如
    上述）。
三、案經乙○○、甲○訴由臺北市政府警察局萬華分局報告臺灣
    臺北地方法院檢察署檢察官偵查起訴，丙○○於準備程序中
    先為有罪之陳述，經本院合議庭當庭裁定由受命法官獨任行
    簡式審判程序。
    理  由
一、訊據被告丙○○對上開犯行坦承不諱，核與證人即告訴人乙
    ○○、甲○證述情節相符（偵查卷第三二至三五頁、四五至
    四六頁參照），且有亞東醫院九十七年五月七日亞歷字第○
    九七六四一○二六一號函在卷可稽（偵查卷第五一頁參照）
    ，足以擔保被告前開任意性自白與事實相符，事證明確，應
    予論處。
二、核被告所為五次犯行，均係犯刑法第三百三十九條第一項詐
    欺取財罪。被告犯罪事實一方面，係以一詐欺行為，使證人
    乙○○、甲○陷於錯誤，係以一行為觸犯二詐欺取財罪，為
    想像競合犯，應依刑法第五十五條規定，從一重（詐欺甲○
    部分，其詐得金額較高）處斷。被告犯罪事實二(三)之詐欺取
    財行為，乃以同一詐欺手段，接續詐欺而使證人乙○○陷於
    錯誤後接續給付金錢，為包括一罪。被告犯罪事實一，及犯
    罪事實二(一)至(四)的五個詐欺取財犯行，手段不同，應分論併
    罰，起訴書就犯罪事實二所述被告詐得總金額與證人乙○○
    交付款項地點有所誤載，應予更正如上述。爰審酌被告犯罪
    之動機、目的，行騙之手段，詐得之金額，犯後坦承不諱但
    素行不佳，犯後多次表明願意償還詐得財物，卻屢屢爽約，
    顯僅為延滯訴訟而無懇切悔悟及其他一切情狀，各量處如主
    文所示之刑，復定其應執行刑，以資儆懲。
據上論斷，應依刑事訴訟法第二百七十三條之一、第二百九十九
條第一項前段，刑法第三百三十九條第一項、第五十五條、第五
十一條第五款，刑法施行法第一條之一，判決如主文。
案經檢察官蔡偉逸到庭執行職務。
中    華    民    國    98    年    1    月     23    日
                  刑事第十庭        法  官  姚念慈
上正本證明與原本無異。
如不服本判決，應於判決送達後10日內向本院提出上訴狀（應抄
附繕本）。告訴人或被害人如對於本判決不服者，應具備理由請
求檢察官上訴，其上訴期間之計算係以檢察官收受判決正本之日
期為準。
                                    書記官  劉芸珊
中    華    民    國    98    年    1    月     23    日
附錄本案論罪科刑法條全文：
刑法第三百三十九條第一項
意圖為自己或第三人不法之所有，以詐術使人將本人或第三人之
物交付者，處五年以下有期徒刑、拘役或科或併科一千元以下罰
金。


司法院資訊處製作；財團法人民間司法改革基金會備份。
